【裁判字號】    99,撤緩,83
【裁判日期】    990414
【裁判案由】    聲請撤銷緩刑
【裁判全文】
臺灣板橋地方法院刑事裁定              99年度撤緩字第83號
聲  請  人  臺灣板橋地方法院檢察署檢察官
受  刑  人  甲○○
上列聲請人因受刑人犯恐嚇案件，聲請撤銷緩刑（99年度執聲字
第1181號），本院裁定如下：
    主  文
聲請駁回。
    理  由
一、聲請意旨以：受刑人甲○○因犯恐嚇案件（98年執他第1897
    號），經本院以98年簡字第553 號（97年度偵字第34430 號
    ；另按：聲請書疏未記載本院刑事判決案號為「553」 ，併
    此補充如上）判處拘役30日，緩刑2 年，於民國（下同）98
    年3 月23日確定在案。竟於緩刑期內即98年12月4 日21時30
    分許，在臺北縣新莊市○○路附近某路邊攤飲酒後，已達不
    能安全駕駛動力交通工具之程度，竟仍騎乘車號KEV-728 機
    車於同日22時30分許，行經臺北縣新莊市○○○路157 號前
    ，經警攔查，並測得呼氣所含酒精濃度高達每公升0.94毫克
    ，其另犯公共危險罪，經本院於99年2 月25日以99年交簡字
    第662 號判處罰金新臺幣5 萬元，99年3 月24日確定。受刑
    人因有上揭犯罪事由，足認其不知悔悟自新，原宣告之緩刑
    難收其預期效果，而有執行刑罰之必要，合於刑法第75條之
    1 第1 項第2 款所定得撤銷緩刑宣告之原因，爰依刑事訴訟
    法第476 條向本院聲請撤銷受刑人甲○○之緩刑宣告等語。
二、按受緩刑之宣告而有下列情形之一，足認原宣告之緩刑難收
    其預期效果，而有執行刑罰之必要者，得撤銷其宣告：緩刑
    期內因故意犯他罪，而在緩刑期內受6 月以下有期徒刑、拘
    役或罰金之宣告確定者；前項撤銷之聲請，於判決確定後6
    月以內為之。刑法第75條之1 第1 項第2 款、第2 項與同法
    第75條第2 項均規定明確。考其立法意旨略謂：關於緩刑之
    撤銷，現行法第75條第1 項固已設有2 款應撤銷之原因；至
    得撤銷緩刑之原因，則僅於保安處分章內第93條第3 項與撤
    銷假釋合併加以規定，體例上不相連貫，實用上亦欠彈性，
    爰參酌德國及奧地利現行立法例，增訂得撤銷緩刑之原因，
    其中現行關於緩刑前或緩刑期間故意犯他罪，而在緩刑期內
    受得易科罰金之有期徒刑之宣告者，列為應撤銷緩刑之事由
    ，因認過於嚴苛，而排除第75條應撤銷緩刑之事由，移列至
    得撤銷緩刑事由，俾使「法官依被告再犯情節，而裁量是否
    撤銷先前緩刑之宣告」；其次，如有前開事由，但判決宣告
    拘役、罰金時，可見行為人仍未見悔悟，有列為得撤銷緩刑
    之事由，以資彈性適用，爰於第1 項第1 款、第2 款增訂之
    。是以，被告所受緩刑之宣告是否得撤銷，除須符合刑法第
    75條之1 第1 項各款要件外，並採裁量撤銷主義，賦予法院
    撤銷與否之權，故於刑法第75條之1 第1 項明定「足認原宣
    告之緩刑難收其預期效果，而有執行刑罰之必要」此一實質
    要件，供為法院審認標準。亦即於上揭「得」撤銷緩刑之情
    形，法官應依職權本於合目的性之裁量，妥適審酌被告所犯
    前後數罪間，關於法益侵害之性質、再犯之原因、違反法規
    範之情節是否重大、被告主觀犯意所顯現之惡性及其反社會
    性等情，是否已使前案原為促使惡性輕微之被告或偶發犯、
    初犯改過自新而宣告之緩刑，已難收其預期之效果，而確有
    執行刑罰之必要，此與刑法第75條第1 項所定2 款要件有一
    具備，即毋庸再行審酌其他情狀，應逕予撤銷緩刑之情形不
    同，先予敘明。
三、經查：
(一)、本件受刑人甲○○於97年10月24日晚間10時至11時許，基於
    恐嚇之犯意，在臺北縣板橋市○○○街16巷42號之卡拉OK店
    內，向曾素真恫稱：「要放火燒妳的房子」、「要對妳的小
    孩不利」等加害其生命、身體、財產之言語，使曾素真心生
    畏懼，致生危害於安全，嗣由曾素真告訴受刑人涉犯刑法第
    305 條恐嚇罪嫌，經臺灣板橋地方法院檢察署檢察官以97年
    度偵字第34430 號案件偵查後聲請簡易判決處刑，為本院以
    98年2 月18日98年度簡字第553 號判處受刑人得易科罰金之
    拘役30日，並宣告緩刑2 年，98年3 月23日確定。受刑人嗣
    於前述緩刑期內即98年12月4 日21時30分許，在臺北縣新莊
    市○○路附近某路邊攤飲酒後，已處於不能安全駕駛動力交
    通工具之狀態，仍駕駛車號：KEV-728 號機車，觸犯刑法第
    185 條之3 公共危險罪，經本院於99年2 月25日以99年度交
    簡字第662 號判處罰金新臺幣5 萬元，且於99年3 月24日確
    定，固有上揭各案之聲請簡易判決處刑書、本院裁判書查詢
    資料、刑事簡易判決書與臺灣高等法院被告前案紀錄表各1
    份均在卷足稽。
(二)、惟查，受刑人因呼氣酒精濃度已達每公升0.94毫克，達於不
    能安全駕駛之程度，仍駕駛機車在道路上行駛，觸犯公共危
    險犯行，然尚未因此肇事致人死傷，且其犯後並坦承犯行，
    業經原審調查屬實，復為原審衡酌其犯罪情節，所為行車安
    全致生危害之程度與犯罪後態度等整體情狀，量處罰金新臺
    幣5 萬元，均記載於如上該案判決書明確，可見其犯行尚非
    屬嚴重破壞社會秩序之重大情節；況且受刑人因酒後駕車之
    行為，違犯刑法第185 條之3 公共危險罪，徵諸該條文立法
    目的旨在維護交通安全，係以行為人有該項不能安全駕駛之
    情形，而一有駕駛行為罪即成立，並不以有具體危險為必要
    ，衡與其前案宣告緩刑之恐嚇犯罪事實，乃以加害生命、身
    體、自由、名譽、財產之事恫嚇他人，使人生畏怖心為目的
    ，而通知將加惡害之意於被害人之行為態樣，兩者罪質亦屬
    有異，尚難僅因受刑人係在緩刑期內犯罪，即遽認受刑人未
    見悔悟自新，而有上開緩刑之宣告難收其預期效果之情形。
(三)、依前所述，本院綜合審酌受刑人於緩刑期內違犯刑法第185
    條之3 之罪，其所為犯行之罪質、侵害法益情度及其犯罪動
    機、方式等，較諸其前案經本院判處得易科罰金之拘役30日
    ，並宣告緩刑2 年之刑法第305 條恐嚇罪名，其情節尚屬輕
    微，惡性尚非深重，仍難謂受刑人有何重大之反社會性可言
    。聲請人以受刑人具有「緩刑期內故意犯他罪，而在緩刑期
    內受6 月以下有期徒刑、拘役或罰金之宣告確定」之形式要
    件，未及敘明其行為與罪刑宣告間之關係、全案犯情暨所生
    危害程度等事項，究否契合刑法第75條第1 項所稱「足認原
    宣告之緩刑難收其預期效果，而有執行刑罰之必要」之條件
    ，容或未洽。綜據前論，本件聲請礙難准許，予以駁回。
四、爰依刑事訴訟法第220 條，裁定如主文。
中    華    民    國    99    年    4     月    14    日
                        刑事第5 庭法  官  黎錦福
上列正本證明與原本無異。
如不服本裁定，應於裁定送達後5 日內敘明抗告理由，向本院提
出抗告狀。
                                  書記官  蔡麗春
中    華    民    國    99    年    4     月    14    日

司法院資訊處製作；財團法人民間司法改革基金會備份。
